臺灣新北地方法院刑事判決
110年度訴字第350號
公  訴  人  臺灣新北地方檢察署檢察官
被      告  莊雅云



選任辯護人  簡大易律師(法扶律師)  
上列被告因詐欺等案件，經檢察官提起公訴（109 年度偵字第20
485 號），本院判決如下：
    主  文
莊雅云犯三人以上共同詐欺取財未遂罪，處有期徒刑捌月。免其
刑全部之執行。
    事  實
一、莊雅云於民國107 年9 月初某日起，在臺北市工作時，經友
    人鄭婕妤（臉書暱稱「鄭安安」，已於109 年4 月2 日死亡
    ，另經臺灣臺中地方檢察署檢察官以109 年度偵字第13290 
    號不起訴處分在案）邀約介紹參與加入由微信暱稱「龍王傳
    說」、「SUPERMAN」及其他不詳成員等人所組成三人以上，
    以組織結構分工實施詐術行騙牟利為目的之持續性詐欺集團
    犯罪組織，前往韓國擔任取款車手之分工角色，以每次收取
    詐騙被害人所得財物可獲收取財物3%至5%之報酬為代價，依
    該詐欺集團上游成員以微信群組聯絡指示，出面收取詐騙被
    害人財物後，再依指示攜至指定兌換處所，將收取之詐欺韓
    元贓款兌換成人民幣匯至大陸地區由該集團取得，並以此層
    轉方式製造資金流動軌跡斷點掩飾隱匿之。
二、其後莊雅云即依該集團指示於107 年9 月12日，自臺北市松
    山機場搭機出境至韓國，並與上開詐欺集團成員共同基於不
    法所有意圖之三人以上共同詐欺取財之犯意聯絡，先由該詐
    欺集團不詳成員於107 年9 月19日上午9 時許，撥打電話予
    居於韓國京畿道龍仁市○○區○○○000 ○000 號之韓國人民李○
    善（音譯，韓國水源地方法院判決書未載完整姓名），向李
    ○善詐騙佯稱：其個人資料已遭外洩，銀行存款有可能遭詐
    騙集團提領，建議立即提領出所有存款，置放於住處客廳後
    ，隨即前往就近區公所申辦一份身分證明文件云云，使李○
    善陷於錯誤，依指示於同日至銀行欲提領5,000 萬韓元（依
    當時匯率0.02744 換算約相當於新臺幣137 萬2,000 元）取
    回上址住處置放，然經行員察覺有異報警處理。而莊雅云仍
    由該集團「龍王傳說」、「SUPERMAN」告知李○善上址住處
    大門密碼後，依指示於同日中午12時58分許，趁李○善外出
    之際，至李○善上址住處輸入密碼進入屋內欲拿取詐騙款項
    時，旋遭屋內埋伏韓國警方當場逮捕而未遂。嗣莊雅云隨即
    經韓國警方拘留收容偵辦，至107 年9 月28日經韓國水原地
    方檢察廳檢察官羈押，偵查後於107 年10月15日起訴，復由
    韓國水原地方法院認犯侵入住宅、竊盜未遂罪，判處有期徒
    刑1 年確定，經執行後於108 年7 月30日假釋出監（應至10
    8 年9 月19日執行完畢），並於108 年8 月2 日遣返回臺，
    經我國警方接續循線調查後，查悉上情。
三、案經臺灣高等檢察署檢察長函請臺灣新北地方檢察署檢察官
    偵查起訴。
    理  由
一、按刑法第4 條規定：「犯罪之行為或結果，有一在中華民國
    領域內者，為在中華民國領域內犯罪。」，而所謂「犯罪之
    行為」，係指發生刑法效果之意思活動而言，而自犯罪行為
    之發展過程以觀，係先有動機，而後決定犯意，進而預備、
    著手及實行。又犯罪型態有一人或多人為之者，民國95年7
　　月1 日修正施行前刑法第28條規定：「二人以上共同實施犯
    罪之行為者，皆為正犯。」，其參與犯罪構成要件之行為者
    ，當然為共同正犯；而以自己共同犯罪之意思，事先同謀，
    而由其中一部分人實施犯罪之行為者，亦為共同正犯，對於
    全部行為所發生之結果，亦同負責任，亦即學理所稱之「共
    謀共同正犯」。94年2 月2 日修正公布，自95年7 月1
　　日起施行之刑法第28條雖將「實施」修正為「實行」，排除
    「陰謀共同正犯」與「預備共同正犯」，但仍無礙於「共謀
    共同正犯」之存在。故參與共謀者，其共謀行為應屬犯罪行
    為中之一個階段行為，而與其他行為人之著手、實行行為整
    體地形成一個犯罪行為。則不論單獨一人或二人以上，共同
    在國外著手實行犯罪行為，若其動機、決意、預備、著手及
    實行等犯罪行為中之任一個階段行為在國內，不論國內刑法
    是否處罰該行為之動機、決意及預備行為，仍均屬刑法第4
　　條所稱之「犯罪之行為」，而應認係在中華民國領域內犯罪
    ，進而應適用國內刑法予以處罰（最高法院98年度台上字第
    7532號、臺灣高等法院105 年度上訴字第1081號等判決意旨
    可資參照）。又凡在中華民國領域外犯第339 條之4 之加重
    詐欺罪，有我國刑法適用，刑法第5 條第11款亦定有明文。
    本案被告莊雅云上開所涉參與犯罪組織犯行其後繼續行為、
    三人以上共犯詐欺取財著手實行行為，雖係在中華民國領域
    外之韓國，然其所涉參與犯罪組織著手實行起始係在我國領
    域內，而其所涉上開加重詐欺行為，其共犯之動機、決意及
    預備行為亦係在我國領域內起始，其後始赴領域外之韓國共
    犯實行，且亦屬刑法第5 條適用之罪名，是依上揭規定及說
    明，本案就被告被訴涉犯之上開參與犯罪組織、加重詐欺等
    行為，自均有審判權，得據以審理。
二、再同一行為雖經外國確定裁判，仍得依本法處斷，但在外國
    已受刑之全部或一部執行者，得免其刑之全部或一部之執行
    ，刑法第9 條亦定有明文。本案被告之同一行為，雖業經韓
    國水原地方法院判處罪刑確定，然因犯罪之審判，乃國家主
    權行使之表現，因此刑法之適用與審判權之行使，並無國家
    與國家間相互之替代性，故同一犯罪行為，除非兩國或地區
    間另有條約明定，否則即便曾經外國政府或地區加以起訴、
    審判及處罰，我國司法機關仍應依法予以追訴處罰（但刑法
    第5 條至第8 條之例外規定除外），不受外國裁判效力之拘
    束影響，是本案被告被訴犯行，仍應依我國刑法處斷，但被
    告若已在韓國受刑之全部或一部執行，自得依上揭同條但書
    規定，審酌外國裁判刑罰是否已達我國原設刑罰目的或保護
    法益之任務、有無再予執行之必要，得裁量免其刑之全部或
    一部，以調和國家對犯罪處罰之利害關係及被告之罪責相當
    。
三、又按被告以外之人於審判外之陳述，雖不符合同法第159 條
    之1 至第159 條之4 之規定，但經當事人於審判程序同意作
    為證據，法院審酌該言詞陳述或書面陳述作成時之情況，認
    為適當者，亦得為證據；當事人、代理人或辯護人於法院調
    查證據時，知有第159 條第1 項不得為證據之情形，而未於
    言詞辯論終結前聲明異議者，視為有前項之同意，刑事訴訟
    法第159 條之5 定有明文。又關於本條例之罪，訊問證人之
    筆錄，以在檢察官或法官面前作成，並經踐行刑事訴訟法所
    定訊問證人之程序者為限，始得採為證據，組織犯罪防制條
    例第12條第1 項前段亦定有明文。查本判決下列所引用之被
    告以外之人於審判外之陳述，除被告被訴涉犯組織犯罪防制
    條例罪嫌部分未合上揭規定依法無證據能力外，於被告其餘
    被訴部分，雖屬傳聞證據，惟檢察官、被告及辯護人於本院
    審理時均表示無意見，且迄至言詞辯論終結前亦未聲明異議
    ，本院審酌上開證據資料製作時之情況，尚無違法不當之瑕
    疵，亦認為與本件待證事實具有關聯性，以之作為證據亦屬
    適當，依上開規定，認具有證據能力；又本件認定事實所引
    用卷內非供述證據之證據能力部分，並無證據證明係公務員
    違背法定程序所取得，檢察官、被告及辯護人於本院審理時
    均未主張排除前開非供述證據之證據能力，且迄於言詞辯論
    終結前亦均未聲明異議，本院經審酌亦無其他違法不當之情
    況，故均認有證據能力，合先敘明。
四、犯罪事實認定：
    ㈠訊據被告對於上揭時地，經由友人鄭婕妤轉介，以上開代
      價依上開詐欺集團成員指示，赴韓國出面收取該集團詐欺
      被害韓國人民李○善款項時，為韓國警方當場查獲未遂之
      犯罪事實供認不諱，核與其於警詢、偵訊自白情節相符一
      致，並與證人即被告之母黃靜怡於偵訊、被告之妹莊雅筑
      於警詢、偵訊、被告友人林昱誠於警詢證述情節大致相合
      ，復有卷附被告之母黃靜怡107年12月11日陳報書狀、提
      出之被告男友「博淵」與詐欺集團成員「龍王傳說」微信
      對話擷圖、被告與鄭婕妤（臉書暱稱「鄭安安」）臉書對
      話擷圖、被告入出境查詢資料、內政部警政署刑事警察局
      108年12月20日偵查報告、刑事警察局駐韓國聯絡組107年
      9月28日、108年8月1日陳報單、外交部亞東太平洋司107
      年10月1日轉電表、駐韓國代表處107年9月28日電報、國
      人在國外涉及跨國電信詐騙案遭逮捕拘禁通報單、境外國
      人因案入監服刑統計表、韓國水原地方檢察廳西元2018年
      10月15日2018年刑第69787號被告竊盜未遂、侵入住宅案
      起訴書、水原地方法院2018年11月29日2018告單5745被告
      竊盜未遂、侵入住宅等案判決、2019年3月28日2018刑800
      9被告竊盜未遂、侵入住宅等案判決、水原地方檢察廳檢
      附之被告個人收容現況、入出境現況、清洲女子監獄之被
      告出獄證明等可資佐證，核與被告自白相符，是被告此部
      分犯罪事實堪認屬實。
    ㈡另訊據被告矢口否認有被訴參與犯罪組織之犯行，辯稱：
      伊係因年輕想多賺點錢，始經由友人鄭婕妤介紹去做此事
      ，不知是去當詐欺集團車手云云，辯護人亦為被告辯護稱
      ：被告僅係依「龍王傳說」指示及告知密碼進入被害人住
      處欲取財物，對「龍王傳說」等人是否為犯罪之組織欠缺
      認識，且觀諸本案事實係以鬆散方式進行，無持續性、結
      構性之組織存在，故被告應無參與犯罪組織之犯行等語。
      然查：
　　　⒈被告有於上開時地經鄭婕妤轉介，以上開代價加入參與
        該詐欺集團赴韓擔任取款車手，而依該集團聯絡指示於
        該集團其他成員詐欺被害韓國人民李○善後，分工前往
        取款而為韓國警方當場查獲未遂等犯罪事實，已據被告
        供認甚明，且有上開證據資料可資佐證（所犯參與犯罪
        組織部分，就被告以外之人於警詢之證述等證據除外）
        ，堪認屬實。按本條例所稱犯罪組織，指3 人以上，以
        實施強暴、脅迫、詐術、恐嚇為手段或最重本刑逾5 年
        有期徒刑之刑之罪，所組成具有持續性或牟利性之有結
        構性組織；前項有結構性組織，指非為立即實施犯罪而
        隨意組成，不以具有名稱、規約、儀式、固定處所、成
        員持續參與或分工明確為必要，組織犯罪防制條例第2 
        條定有明文。本件依上揭所認犯罪事實，可見被告所參
        與加入之集團，係有3 人以上組成之跨國電信詐騙組織
        ，包括有多層指揮、實施詐術、取款車手收取詐騙被害
        人款項、匯兌贓款出境層轉等分工角色成員層級組織結
        構，以持續實施對國外多數被害人詐欺犯罪牟利之有結
        構性組織，核與上揭規定犯罪組織定義相符，堪認本件
        被告所參與之該詐欺集團，係屬該規定之犯罪組織無訛
        。
　　　⒉其次徵諸被告供述，亦見被告應知悉其係依該詐欺集團
        分配跨國至韓國擔任取款車手，以配合其他成員從事詐
        欺取得被害人財物分工角色，依該集團上游成員微信指
        揮指示，按部就班實施各自負責之任務，以完成對各被
        害人之詐欺犯罪牟取不法利益，況其尚分工有取款後依
        指示攜款至匯兌處，將所收詐欺贓款兌換人民幣後，迅
        即轉匯至大陸地區；又其在韓犯案期間住宿生活費亦由
        該集團支付，其約定報酬則另由該集團指示在台成員逕
        行匯至其指定帳戶，亦經其供述、證人即為警查獲依該
        集團指示存匯被告報酬至其指定帳戶之李沛詠於警詢、
        偵訊證述明確，且有被告中國信託銀行帳戶交易明細在
        卷可稽（但查該集團所匯至被告帳戶之此部分報酬，係
        本案犯行前所匯，疑似屬被告另涉犯取款其他被害人詐
        欺贓款之報酬，非屬本件犯行報酬），亦可見該集團就
        車手開銷費用、報酬之支付亦係有組織分工運作，難謂
        其對該集團跨國詐騙之犯罪組織性無所認識。據上所述
        ，足見被告所辯應非可採，堪認被告就參與本案詐欺集
        團係屬上揭規定之犯罪組織，主觀上亦應有認識無誤，
        其有參與犯罪組織之犯行亦堪認定。
   ㈢綜上所述，足認被告有參與本案跨國詐欺集團赴韓擔任取款
     車手分工角色，共犯分工收取該詐欺集團成員詐騙本案韓
     國被害人財物未遂等犯罪事實屬實，主觀上亦堪認有參與
     該詐欺集團犯罪組織及分工共犯詐欺未遂等犯意無訛。是
     本件被告上開犯罪事實，事證已臻明確，均堪認定，應予
     依法論科。
五、論罪：
    ㈠核本件被告上開所為，係犯有組織犯罪防制條例第3 條第1
       項後段之參與犯罪組織、刑法第339 條之4 第2 項、第1
       項第2 款之三人以上共同詐欺取財未遂等罪。
    ㈡又集團詐財犯罪，仰賴多人密切配合分工，共犯間協調皆
      具其功能，犯罪結果之發生，係連結於參與者各該分擔行
      為所形成之整體流程中。按共同實行犯罪行為之人，在合
      同意思範圍以內，各自分擔犯罪行為之一部，相互利用他
      人之行為，以達其犯罪之目的者，即應對於全部所發生之
      結果，共同負責；而共犯之正犯性，在於共犯間之共同行
      為，方能實現整個犯罪計畫，即將參與犯罪之共同正犯一
      體視之，祇要係出於實現犯罪之計畫所需，而與主導犯罪
      之一方直接或間接聯絡，不論參與之環節，均具共同犯罪
      之正犯性，共同正犯所參與者，乃犯罪之整體，已為犯罪
      計畫一部之「行為分擔」；又共同正犯之意思聯絡，原不
      以數人間直接發生者為限，即有間接之聯絡者，亦包括在
      內。本件被告就該詐欺集團對韓國被害人李○善所犯之三
      人以上共同詐欺取財未遂罪部分，雖其僅係參與收取詐欺
      所得財物之取款車手分工部分行為，惟其係於參與該集團
      後，在犯罪之合同意思範圍內，依上游成員指揮分擔詐欺
      上開各告訴人整體犯罪計畫之分工行為，是依上揭說明，
      被告就上開所犯之三人以上共同詐欺取財未遂罪部分，與
      該集團之「龍王傳說」、「SUPERMAN」、實施詐術及其他
      不詳分工成員間，有犯意聯絡及行為分擔，為共同正犯。
    ㈢再本案被告於實行收取詐欺贓款行為時即為韓國警方當場
      查獲而未遂，未及再依該詐欺集團指示將取得韓元詐欺贓
      款兌換人民幣匯出至大陸地區，著手洗錢行為，故被告本
      案犯行尚無涉共犯洗錢罪嫌，附此敘明。
    ㈣又按刑法上一行為而觸犯數罪名之想像競合犯，其規範目
      的在於避免對於同一不法要素予以過度評價。自然意義之
      數行為，得否評價為法律概念之一行為，應就客觀構成要
      件行為之重合情形、主觀意思活動之內容、所侵害之法益
      與行為間之關聯性等要素，視個案情節依社會通念加以判
      斷。刑法刪除牽連犯之規定後，原認屬方法目的或原因結
      果，得評價為牽連犯之二犯罪行為間，如具有局部之同一
      性，或其行為著手實行階段可認為同一者，得認與一行為
      觸犯數罪名之要件相侔，依想像競合犯論擬。本件被告係
      於參與本案詐欺犯罪組織之行為繼續中，為本案上開加重
      詐欺之行為，是其上開所犯參與犯罪組織、三人以上共同
      詐欺取財未遂2 罪，依上說明，應依想像競合犯，從一重
      論以三人以上共同詐欺取財未遂罪處斷。又其已著手於上
      開加重詐欺行為之實行而不遂，為未遂犯，爰審酌被告犯
      罪情節，依刑法第25條第2 項規定，按既遂犯之刑度減輕
      之。
　　㈤至辯護人雖請求依刑法第59條規定減輕被告刑度等語，然
      按刑法第59條之酌量減輕其刑，必須犯罪另有特殊之原因
      與環境等等，在客觀上足以引起一般同情，認為即予宣告
      法定低度刑期尤嫌過重者，始有其適用（最高法院45年度
      台上字第1165號判決意旨參照）。經查，本件被告係為圖
      取自己不法金錢報酬，率然至國外參與詐欺集團犯罪運作
      ，並實際從事對韓國人民詐欺取財後分工收取贓款之犯行
      ，僅係因事發為警查獲而未遂，且參與犯罪期間疑似尚有
      其他共犯詐欺犯行未經其自白發覺，並無情輕法重可言，
      況其上開犯行亦已經本院依未遂犯規定，衡情予以減輕其
      刑，無所謂宣告法定最低度之刑，猶嫌過重之情事，參酌
      司法院釋字第777 號解釋意旨，尚無從適用刑法第59條之
      減刑規定，是辯護人此部分請求核無理由。
　　㈥另韓國水原地方法院上開判決，雖認本件被告同一行為，
      係犯該國刑法之侵入住宅、竊盜未遂等罪，惟此部分犯罪
      ，僅有該韓國法院判決可參，尚無韓國其他司法證據可資
      認定，復依被告於本案警詢、偵查及審理時之供述，亦不
      足確認本案被告被訴犯罪事實，涉犯有上開罪嫌，公訴意
      旨亦未敘及此部分事實及罪嫌，本院無從審究，附此敘明
      。
六、量刑：
    ㈠爰審酌被告不思憑己力循正當途徑賺取財物，竟加入他人
      組成之詐欺集團，參與犯罪組織，跨國赴韓擔任取款車手
      分工收取該集團詐得之韓國被害人交付之財物，以牟取報
      酬利益，侵害被害人財產權益，破壞社會信賴關係及戕害
      司法公信力，應予非難，兼衡諸被告之素行、智識程度、
      社會經驗、犯罪之方法、手段、共同犯罪分工情節、參與
      程度、對被害人所生危害、犯後態度等一切情狀，就其所
      犯量處如主文所示之刑，以資懲儆。至辯護人雖另為被告
      辯護請求給予被告緩刑宣告云云，惟被告於本案犯行前，
      固未曾因故意犯罪受有期徒刑以上刑之宣告，然緩刑之諭
      知，除應具備一定之條件外，並須有可認為以暫不執行為
      適當之情形，始得為之，亦屬法院審判時得依職權自由裁
      量之事項，本院衡酌被告為圖取不法金錢報酬，率然至國
      外參與詐欺集團犯罪運作，並實際從事對韓國人民詐欺取
      財後分工收取贓款之犯行，僅係因事發為警查獲而未遂，
      且參與犯罪期間疑似尚有其他共犯詐欺犯行未經其自白發
      覺，況其同一行為亦已經韓國法院判決確定並執行，是綜
      衡上情，認被告並無暫不執行為適當之情事，自不宜緩刑
      宣告，併此敘明。
　　㈡又按組織犯罪防制條例第3 條第3 項刑前強制工作之規定
      ，業經司法院110 年12月10日釋字第812 號解釋宣告違憲
      失其效力，被告所犯參與犯罪組織犯行部分，自無審酌此
      刑前強制工作宣告之必要，附此敘明。　
　　㈢另按刑法第9 條規定「同一行為雖經外國確定裁判，仍得
      依本法處斷。但在外國已受刑之全部或一部執行者，得免
      其刑之全部或一部之執行。」，亦即同一行為已在外國受
      刑之全部或一部之執行者，得免其刑之全部或一部之執行
      ，如准予免刑之執行，並應於主文內宣告之（最高法院71
      年度台上字第5445號判決意旨參照）。本件被告因上揭犯
      罪事實所載之同一行為，前於107年9月19日經韓國警方當
      場查獲後拘留收容偵辦，至107 年9 月28日經韓國水原地
      方檢察廳檢察官羈押，偵查後於107 年10月15日起訴，復
      由韓國水原地方法院認犯侵入住宅、竊盜未遂罪，判處有
      期徒刑1 年確定，經執行後於108 年7 月30日假釋出監（
      應至108 年9 月19日執行完畢），並於108 年8 月2 日遣
      返回臺，經我國警方接續調查等情，有前述卷證可佐，可
      見被告前揭犯行，已在外國即韓國受刑之執行，拘束人身
      自由期間達10月15日，可達到對其犯行懲儆之效果，且被
      告於本案警詢、偵查及本院審理時就加重詐欺犯行均自白
      犯罪，已見悔意，另被告為本案犯行後，亦均未再有犯罪
      情事，有其前科紀錄可考，堪信其經前述科刑及執行程序
      ，應已知所警惕，為啟其自新之機會，本院認本案對被告
      所為刑之宣告，以全部不予執行為當，揆諸前揭規定，併
      為被告免其刑之全部執行之諭知。　
七、又被告本案所犯尚未取得詐欺贓款即為警查獲，核其中國信
    託銀行帳戶亦無此部分報酬匯入款項，此外查無被告有因本
    案所犯獲取不法所得，無從宣告沒收。至依被告供述、證人
    即為警查獲依該集團指示存匯被告報酬至其指定帳戶之李沛
    詠於警詢、偵訊證述、偵查卷附被告中國信託銀行帳戶交易
    明細所示，該詐欺集團雖有於107 年9 月15日、18日各匯款
    報酬新臺幣（下同）1 萬元、4,000 元至被告帳戶，然依被
    告於警詢、偵訊供述：其成功取款並把錢交到換錢所後，該
    集團始會派人匯款至其中國信託銀行帳戶；其在韓國至少成
    功取款3 次，第4 次被抓等語（見臺灣臺中地方檢察署108 
    年度偵字第32326 號偵查卷78頁反面、100 頁反面），可見
    該詐欺集團上開所匯1 萬4,000 元報酬款項，係於被告本案
    犯行前所匯，疑似屬被告另涉犯取款其他被害人詐欺贓款之
    報酬，非屬本件犯行報酬之不法所得，爰不於本案宣告沒收
    ，併此敘明。
據上論斷，應依刑事訴訟法第299 條第1 項前段，組織犯罪防制
條例第3 條第1 項後段，刑法第4 條、第5 條11款、第11條前段
、第28條、第339 條之4 第2 項、第1 項第2 款、第55條、第25
條第2 項、第9 條但書，刑法施行法第1 條之1 第1 項，判決如
主文。
本案經檢察官林佳慧偵查起訴，由檢察官陳漢章到庭執行職務。
中　　華　　民　　國　　111 　年　　7 　　月　　29　　日
                刑事第七庭  審判長法　官  彭  全  曄

                                  法  官  劉  思  吟

                                  法  官  白  承  育
以上正本證明與原本無異。
如不服本判決應於收受送達後20日內向本院提出上訴書狀，並應
敘述具體理由；其未敘述上訴理由者，應於上訴期間屆滿後20日
內向本院補提理由書（均須按他造當事人之人數附繕本）「切勿
逕送上級法院」。
                                  書記官  陳  宥  伶
中　　華　　民　　國　　111 　年　　7 　　月　　29　　日
附錄本案論罪科刑法條全文：
①組織犯罪防制條例第3 條
  發起、主持、操縱或指揮犯罪組織者，處3 年以上10年以下有
  期徒刑，得併科新臺幣1 億元以下罰金；參與者，處6 月以上
  5 年以下有期徒刑，得併科新臺幣1 千萬元以下罰金。但參與
  情節輕微者，得減輕或免除其刑。
  具公務員或經選舉產生之公職人員之身分，犯前項之罪者，加
  重其刑至二分之一。
  犯第1 項之罪者，應於刑之執行前，令入勞動場所，強制工作
  ，其期間為3 年。
  前項之強制工作，準用刑法第90條第2 項但書、第3 項及第98
  條第2 項、第3 項規定。
  以言語、舉動、文字或其他方法，明示或暗示其為犯罪組織之
  成員，或與犯罪組織或其成員有關聯，而要求他人為下列行為
  之一者，處3 年以下有期徒刑，得併科新臺幣3 百萬元以下罰
  金：
  一、出售財產、商業組織之出資或股份或放棄經營權。
  二、配合辦理都市更新重建之處理程序。
  三、購買商品或支付勞務報酬。
  四、履行債務或接受債務協商之內容。
  前項犯罪組織，不以現存者為必要。
  以第5 項之行為，使人行無義務之事或妨害其行使權利者，亦
  同。
  第5 項、第7 項之未遂犯罰之。

②中華民國刑法第339 條之4
  犯第339 條詐欺罪而有下列情形之一者，處1 年以上7 年以下
  有期徒刑，得併科1 百萬元以下罰金：
  一、冒用政府機關或公務員名義犯之。
  二、三人以上共同犯之。
  三、以廣播電視、電子通訊、網際網路或其他媒體等傳播工具
      ，對公眾散布而犯之。
  前項之未遂犯罰之。